【裁判字號】    95,交聲,1569
【裁判日期】    951116
【裁判案由】    交管條例聲異
【裁判全文】
臺灣板橋地方法院交通事件裁定        95年度交聲字第1569號
原處分機關  交通部公路總局臺北區監理所
異  議  人
即受處分人  甲○○
上列異議人因違反道路交通管理處罰條例案件，對於交通部公路
總局臺北區監理所於民國九十五年九月十五日以北監自裁字裁四
０－Ｃ00000000號違反道路交通管理事件裁決書所為之
處分，聲明異議，本院裁定如下：
    主  文
異議駁回。
    理  由
一、異議意旨略以：異議人於民國九十五年八月六日九時三十七
    分許，因其所有車牌號碼五八０六－ＥＤ號自用小客車，停
    放於臺北縣樹林市○○路七十七號前，而遭警方開單舉發，
    惟該處無禁止停車之紅線或紅線標示不清，異議人車輛停放
    於道路上，並非人行道，且遠離路口十公尺，行政機關對於
    交通違規事件應有明確之標示始得處罰，是異議人不服，為
    此聲明異議云云。
二、按標繪紅實線於路側，用以禁止臨時停車；禁止臨時停車線
    為紅色實線，用以指示禁止臨時停車路段，以劃設於道路緣
    石正面或頂面為原則，無緣石之道路得標繪於路面上，距路
    面邊緣以三十公分為度，道路交通標誌標線號誌設置規則第
    一百四十九條第一項第一款第五目、第一百六十九條第一項
    、第二項分別定有明文。次按汽車停車時，禁止臨時停車處
    所不得停車；汽車駕駛人停車時，在禁止臨時停車處所停車
    ，處新臺幣六百元以上一千二百元以下罰鍰，道路交通安全
    規則第一百十二條第一項第一款、道路交通管理處罰條例第
    五十六條第一項第一款亦分別定有明文。又按人民違反法律
    上之義務而應受行政罰之行為，法律無特別規定時，雖不以
    出於故意為必要，仍須以過失為其責任條件。但應受行政罰
    之行為，僅須違反禁止規定或作為義務，而不以發生損害或
    危險為其要件者，推定為有過失，於行為人不能舉證證明自
    己無過失時，即應受處罰（司法院大法官會議第二七五號解
    釋文參照）。
三、經查：本件異議人即受處分人甲○○於九十五年八月六日上
    午九時三十七分許，因其所有車牌號碼五八０六－ＥＤ號自
    用小客車，停放於臺北縣樹林市○○路七十七號前路面繪有
    禁止臨時停車之紅色實線處，經臺北縣政府警察局樹林分局
    拍照採證後以北縣警交字第Ｃ00000000號舉發違反
    道路交通管理事件通知單（下稱舉發通知單）逕行舉發，嗣
    異議人向原處分機關提出申訴，經原舉發單位調查結果，仍
    認異議人有於禁止臨時停車處所停車之違規行為，原處分機
    關乃於九十五年九月十五日以北監自裁字裁四０－Ｃ000
    00000號違反道路交通管理事件裁決書（下稱裁決書）
    ，依道路交通管理處罰條例第五十六條第一項第一款規定，
    裁處異議人罰鍰新臺幣九百元，異議人於收受該裁決書後提
    起異議等情，有臺北縣政府警察局樹林分局北縣警樹交裁字
    第０九五００二八一八０號書函暨採證照片二張、上開舉發
    通知單、聲明異議書（陳述書）、臺北縣政府警察局北縣警
    樹交裁字第０九五００二三０九三號書函、上開裁決書、聲
    明異議狀等各一件附件可稽。異議人雖辯稱該處紅線標示不
    清，該處地上有很多灰塵遮住紅線，伊對當地不熟，且伊停
    車當時係夜間，看不清楚地上有紅線，並非故意違規停車云
    云。惟查，觀之前揭異議人違規當時之採證照片，異議人前
    揭車輛停放處旁雖有磚塊碎屑及水泥敲鑿之痕跡，惟路面上
    所繪製之紅實線仍可辨識，又異議人雖於夜間停車，然其車
    燈具有照明功能，異議人應可辨識停車處所路面繪有紅色實
    線。又本院於九十五年十一月三日上午十時許，會同異議人
    至違規現場履勘，履勘結果可見臺北縣樹林市○○路七十七
    號前道路兩側均繪有禁止臨時停車之紅實線，該整條道路均
    有紅線且色澤明顯，有勘驗筆錄及現場照片六張在卷可考，
    故縱使異議人對違規當時所停放之臺北縣樹林市○○路七十
    七號前路面是否繪設明顯紅線有所質疑，然衡諸常情，該條
    道路兩側既皆繪有明顯之紅色實線，異議人如何遽認其所停
    放之七十七號前路面竟可例外未繪設禁止臨時停車之紅線，
    是異議人縱非故意於該處違規停車，其違規之事實仍顯有過
    失，揆諸前揭司法院大法官會議釋字第二七五號解釋意旨，
    異議人仍應受處罰。復查，異議人上揭違規停車之臺北縣樹
    林市○○路七十七號前方，與異議人所陳報之臺北縣樹林市
    ○○街九十二巷之居所，差距不足四百公尺，有臺北縣電子
    地圖服務網電腦列印之地圖二紙在卷可佐，故異議人對違規
    之地點應有相當之熟悉程度，異議人辯稱對當地不熟始將車
    輛停放於該處，亦不足採信。從而，本件異議人確有上揭於
    禁止臨時停車處所停車之違規事實，堪予認定。綜上所述，
    原處分機關援引首揭法條及違反道路交通事件統一裁罰基準
    表，處異議人罰鍰新臺幣九百元，依法並無不合，本件異議
    為無理由，應予駁回。
據上論斷，應依道路交通管理處罰條例第八十七條第二項，道路
交通案件處理辦法第十九條，裁定如主文。
中     華     民     國    95    年    11   月    16  日
                    臺灣板橋地方法院交通法庭
                          法  官  樊季康
以上正本證明與原本無異。
如不服本裁定，應於裁定送達後五日內向本院提出抗告狀。
                          書記官  梁宜庭
中     華     民     國    95    年    11   月    16  日


司法院資訊處製作；財團法人民間司法改革基金會備份。
